臺灣新竹地方法院民事小額判決　　　　100年度竹小字第272號
原　　　告　何凱平
訴訟代理人　彭玉蕙
原　　　告　何凱琳
上一人法定
代理人　　　何國隆
　　　　　　　　　　　43號
上列一人訴
訟代理人兼
法定代理人　彭玉蕙
　　　　　　　　　　　43號
被　　　告　林肇家
上列當事人間請求損害賠償事件，經原告提起刑事附帶民事訴訟
，由本院刑事庭移送前來，本院於民國100 年10月27日辯論終結
，判決如下：
    主  文
被告應給付原告新臺幣萬貳仟貳佰肆拾元，及自民國一百年七
月三十日起至清償日止，按年息百分之五計算之利息。
本判決得假執行。
    事實及理由
一、原告主張：
（一）緣被告林肇家於民國99年2月27日下午5時5 分前之某時許
      ，喝酒後仍騎乘車號：BFC-113 號重型機車，行經新竹市
      ○○路55巷口之分向限制線彎道路段處時，被告本應注意
      汽車駕駛人需注意車前狀況，隨時採取必要之安全措施，
      且駕駛人於飲酒後所含酒精成分超過每公升0.25毫克以上
      者，不得駕車；機器腳踏車行駛之車道，應依標誌或標線
      之規定行駛，依當時情形又無不能注意之情事，詎被告竟
      疏於注意及此，酒精過量並騎乘重型機車，並在劃有分向
      限制線之彎道之際，竟逆向駛入對向來車道，致原告何凱
      平所騎乘車號：773-GMF 重型機車，後載原告何凱琳，因
      閃避不及致生本件車禍，並造成原告何凱平受有全身多處
      挫傷，包含臉、胸部、四肢等傷害；原告何凱琳則受有雙
      下肢挫傷等傷害，經對被告抽血檢測，測得其血中酒精濃
      度達289MG/DL（換算為呼氣酒精濃度為每公升1.419毫克）
      ，並經本院以99年度審交易字第93號刑事案件判處被告為
      不能安全駕駛動力交通罪及犯過失傷害罪，應執行有期徒
      刑八月，如易科罰金，以新臺幣（下同）1 千元折算一日
      確定在案。為此爰依侵權行為之規定，請求被告負損害賠
      償責任，並臚列原告所受損害如下：
      １、醫療費用部分：2,240元。
      ２、精神慰撫金部分：原告何凱平、何凱琳因被告之過失
          致受有上開所述之傷害，於事故發生時受到驚嚇及傷
          害，事後並常於午夜夢迴之際回想當時車禍，心有餘
          悸，使原告二人精神上飽受痛苦，為此原告二人共同
          求償30,000元。
      ３、綜上所述，原告得請求被告賠償之金額為32,240元（
          計算式：2,240＋30,000＝32,240）。
（二）原告為此聲明：
      １、被告應賠償原告32,240元，及自刑事附帶民事訴訟起
          訴狀繕本送達之翌日起至清償日止，按年利率百分之
          5 計算之利息。
      ２、前項判決請准供擔保宣告假執行。
      ３、訴訟費用由被告負擔。
二、被告經合法通知，未於言詞辯論期日到場，亦未提出書狀作
    任何聲明或陳述。
三、程序方面：
（一）按訴狀送達後，原告不得將原訴變更或追加他訴，但請求
      之基礎事實同一者、擴張或減縮應受判決事項之聲明者及
      不甚礙被告之防禦及訴訟之終結者，不在此限，民事訴訟
      法第255條第1項第3、5、7 款定有明文。查本件原告起訴
      時原聲明請求：「被告應給付原告57,090元，及自起訴狀
      繕本送達翌日起至清償日止，按年息百分之5 計算之利息
      。」，嗣於訴訟進行中，原告二人對被告所請求之車號：
      773-GMF 重型機車毀損費用24,850元部分，因該機車為訴
      外人邱筱惠所有，原告二人並非該機車之所有權人，且被
      告騎車不慎撞毀該機車部分，並無構成刑事上犯罪，不屬
      刑事附帶民事訴訟程序得請求賠償之範圍內，原告乃撤回
      本件機車毀損維修費用之請求，並變更聲明為：「被告應
      給付原告32,240元，及自刑事附帶民事起訴狀繕本送達被
      告翌日起至清償日止，按年息百分之5 計算之利息。」，
      此有本院100 年10月27日調解程序筆錄可參，核原告上開
      變更後之聲明所據請求之基礎事實並未變更，且屬減縮應
      受判決事項之聲明，並不甚礙被告之防禦及訴訟終結，應
      予准許。
（二）本件被告未於言詞辯論期日到場，核無民事訴訟法第 386
      條所列各款情形，爰准原告之聲請，由其一造辯論而為判
      決，合先敘明。
四、得心證之理由：
（一）原告主張前揭事實，業據提出新竹國泰綜合醫院診斷證明
      書二紙、新竹國泰綜合醫院醫療費用收據六紙及臺灣新竹
      地方法院檢察署檢察官起訴書一紙附卷可稽，核與原告主
      張情節相符，足見原告上開主張，要非無據。
（二）按機器腳踏車行駛之車道，應依標誌或標線之規定行駛；
      而分向限制線，用以劃分路面成雙向車道，禁止車輛跨越
      行駛，並不得迴轉。汽車駕駛人飲用酒類或其他類似物後
      其吐氣所含酒精濃度超過每公升0.25毫克或血液中酒精濃
      度超過百分之0.05以上者，不得駕車。道路交通安全規則
      第99條第1項、第114條第2款分別定有明文。查被告於 99
      年2月27日下午5時5 分前之某時許，在苗栗縣竹南鎮○○
      路1497巷4弄23號之住處內，飲酒後仍騎乘車號：BFC-113
      號重型機車，而依當時之情形，天候陰、有暮光、柏油路
      面乾燥無缺陷、無障礙物、視距良好，並無不能注意之情
      事，竟於行經新竹市○○路55巷口劃有分向限制線之彎道
      時，竟跨越雙黃線駛至對向車道，而與原告何凱平、何凱
      琳共乘車號：773-GMF 重型機車發生撞擊，致原告何凱平
      受有全身多處挫傷，包含臉、胸部、四肢等傷害；原告何
      凱琳則受有雙下肢挫傷等傷害等情，且被告因前述酒後駕
      車肇事行為而觸犯不能安全駕駛動力交通工具罪及過失傷
      害犯行，業經本院刑事庭以99年度審交易字第93號判處被
      告犯不能安全駕駛動力交通工具罪，累犯，處有期徒刑五
      月；如易科罰金，以1千元折算1日。又犯過失傷害罪，處
      有期徒刑五月，如易科罰金，以1千元折算1日。應執行有
      期徒刑八月，如易科罰金，以1千元折算1日確定在案，此
      有本院99年審交易字第93號形事判決一紙附卷可稽，並經
      本院依職權調閱99年審交易字第93號刑事案件全卷核閱無
      訛。是以，被告之過失行為與原告所受之傷害結果，二者
      間具有相當因果關係存在，從而，原告主張被告應就其傷
      害負侵權行為損害賠償責任等，即屬有據，應予准許。
（三）按因故意或過失，不法侵害他人之權利者，負損害賠償責
      任；不法侵害他人之身體或健康者，對於被害人因此增加
      生活上之需要時，應負損害賠償責任；不法侵害他人之身
      體，被害人雖非財產上之損害，亦得請求賠償相當之金額
      ，民法第184條第1項前段、第193條第1項、第195條第1項
      定有明文。本件車禍發生被告既有上開之過失，自應就原
      告所受之損失負賠償之責。原告主張其等因本件車禍支出
      2,240 元醫療費，並提出新竹國泰綜合醫院醫療費用收據
      六張為證，自堪信為真實，又原告二人主張受有非財產上
      之損害，請求被告賠償精神上慰撫金共30,000元，經審核
      兩造之經濟能力均屬不豐、原告二人目前均為在學學生，
      被告職業為工，於99年度領有薪資所得136,537 元，業經
      本院依職權調閱兩造名下財產所得資料核閱無訛，此有稅
      務電子閘門財產所得調件明細表附卷可稽，原告二人因本
      件車禍所受之傷害非微，認原告二人所請求被告賠償非財
      產上之損失金額3 萬元並無不當，綜上所述，原告因本件
      車禍所生之損害，共計為32,240元【計算式：（2,240 ＋
      30,000＝32,240）】，洵堪認定。
五、從而，原告請求被告賠償其等因本件車禍所受之損害32,240
    元，及自刑事附帶民事訴訟起訴狀繕本送達翌日即100年7月
    30日起至清償日止，按年息百分之5 計算之利息，核屬有據
    ，應予准許。
六、本件係小額訴訟事件為被告敗訴之判決，爰依職權宣告假執
    行，是原告陳明願供擔保，請准予宣告假執行，核無必要，
    併此敘明。
七、本件為刑事庭裁定移送民事庭之案件，依刑事訴訟法第 504
    條第2項之規定，免繳裁判費，併此敘明。
八、據上論結，本件原告之訴為有理由，依民事訴訟法第436 條
    之23、第436條第2項、第385條第1項前段、第78 條、第436
    條之19第1項、第436條之20，判決如主文。
中    華    民    國   100    年    11    月    11    日
                  新竹簡易庭    法  官  王佳惠
以上正本係照原本作成。
如對本判決上訴，須於判決送達後 20 日內向本院提出上訴狀。
如委任律師提起上訴者，應一併繳納上訴審裁判費。
中    華    民    國   100    年    11    月    11    日
                                書記官  陳思璟